臺灣臺南地方法院刑事判決　　　　　　　96年度訴字第1351號
公　訴　人　臺灣臺南地方法院檢察署檢察官
被　　　告　乙○○
上列被告因違反毒品危害防制條例案件，經檢察官提起公訴（96
年度毒偵字第2484號），被告於本院準備程序中就被訴事實為有
罪之陳述，經本院合議庭裁定適用簡式審判程序，判決如下：
    主  文
乙○○施用第一級毒品，累犯，處有期徒刑壹年。扣案海洛因壹
包（毛重零點壹伍公克）沒收銷燬之，注射針筒壹支沒收之。
    事實及理由
一、本件犯罪事實：乙○○前於民國88年間，因違反毒品危害防
    制條例（施用第二級毒品）案件，經本院88年11月19日88年
    度毒聲字第3463號裁定送觀察、勒戒後，因認無繼續施用毒
    品傾向，而於88年2月18日釋放出所，並經臺灣臺南地方法
    院檢察署檢察官於89年2月9日以88年度毒偵字第734號為不
    起訴處分確定。嗣於92年間，又因違反毒品危害防制條例（
    施用第一級毒品）案件，經臺灣臺中地方法院92年4月8日92
    年度毒聲字第918號裁定令入戒治處所施以強制戒治，93年1
    月9日因法律修正而釋放出監，執行完畢；94年間再因違反
    毒品危害防制條例（施用第一、二級毒品）及竊盜案件，（
    毒品部分）經臺灣高等法院臺中分院94年度上訴字第1927號
    、本院94年度簡上字第289號判決分別判處有期徒刑1年5月
    、4 月、10月確定，上開二案件經定應執行刑並減為有期徒
    刑1 年2月確定，甫於96年7月16日縮刑期滿執行完畢。詎其
    猶不知悔改，復基於施用第一級毒品海洛因之犯意，於96年
    8 月22日晚上8時30分許，在臺南縣仁德鄉○○路○段551巷
    內，施用第一級毒品海洛因1次，為警員當場發現，乙○○
    並主動交付警方第一級毒品海洛因1包（毛重0.15公克）、
    注射針筒1支，並經其同意採集尿液送檢結果成嗎啡及可待
    因陽性反應，而悉上情。
二、上開犯罪事實之證據：
（一）被告於警詢、檢察官偵查中，及本院審理時之自白。
（二）卷附臺南市警察局第一分局德高派出所偵辦涉嫌毒品危害
      防制條例案送驗尿液及年籍對照表、詮昕科技股份有限公
      司96年9月7日濫用藥物尿液檢驗報告、臺南市警察局第一
      分局搜索扣押筆錄、德高派出所扣押書、查獲涉嫌毒品危
      害防制條例毒品初步鑑驗報告單各1紙，以及扣案物品照
      片2幀。
三、按海洛因經注射入人體後，約80%於24小時內自尿中排出，
    且尿液中能否驗出嗎啡陽性反應與其投與量、投與途徑、採
    尿時間、個人體質及檢驗方法之靈敏度有關，而文獻報導注
    射6毫克之海洛因鹽酸鹽，其代謝物嗎啡之平均可檢出時限
    約為26小時，業經行政院衛生署藥物食品檢驗局81年9月8日
    （81）藥檢壹字第8114885號函述明綦詳。被告自白，核與
    其尿液檢驗結果相符，其施用第一級毒品之犯行，應堪認定
    。
四、被告前因施用第一級毒品案件，經臺灣臺中地方法院92年4
    月8日92年度毒聲字第918號裁定令入戒治處所施以強制戒治
    ，甫於於93年1月9日因法律修正而釋放出監，其於強制戒治
    執行完畢5年內之96年8月22日，再犯本件施用毒品之罪，自
    應依法論科；且查海洛因係屬毒品危害防制條例第2條第2項
    第1款所列之第一級毒品，核被告所為，係犯毒品危害防制
    條例第10條第1項之施用第一級毒品罪。被告施用前後持有
    第一級毒品之低度行為，應為其施用之高度行為所吸收，不
    另論罪。又被告前於94年間，分別因違反毒品危害防制條例
    及竊盜案件，經臺灣高等法院臺中分院94年度上訴字第1927
    號、本院94年度簡字第1706號判決分別判處有期徒刑確定，
    上開二案經定應執行刑有期徒刑1年2月確定，於96年7月16
    日縮刑期滿執行完畢，有臺灣高等法院被告前案紀錄表附卷
    為憑，其於受有期徒刑執行完畢後5年內故意再犯本件有期
    徒刑以上之罪，為累犯，應依法加重其刑。爰審酌被告迭經
    觀察、勒戒、強制戒治，仍未能體認施用毒品對於自身健康
    之危害，遠離毒品，惟犯後業已坦承犯行，態度良好等一切
    情狀，量處如主文所示之刑。另扣案海洛因1包（毛重0.15
    公克），不論屬於犯人與否，依毒品危害防制條例第18條第
    1項前段規定，應沒收銷燬之；至扣案注射針筒1支為被告所
    有供其施用海洛因之用，業據被告供承在卷，爰依刑法第38
    條第1項第2款宣告沒收之。
據上論斷，應依刑事訴訟法第273條之1第1項、第299條第1項前
段、第310條之2、第454條，毒品危害防制條例第10條第1項、第
18條第1項前段，刑法第11條、第47條第1項、第38條第1項第2款
，判決如主文。
本案經檢察官甲○○到庭執行職務
中　　華　　民　　國　　96　　年　　11　　月　　30　　日
 　　　　　　　　 刑事第十二庭  法　官　魏玉英
以上正本證明與原本無異。
如不服本判決應於收受本判決後10日內向本院提出上訴書狀，並
應敘述具體理由。如未敘述上訴理由者，應於上訴期間屆滿後20
日內向本院補提理由書狀（均須按他造當事人之人數附繕本）「
切勿逕送上級法院」。
　　　　　　　　　　　　　　　　書記官　曾盈靜
中　　華　　民　　國　　96　　年　　11　　月　　30　　日
附錄本案論罪科刑法條全文
毒品危害防制條例第10條
施用第一級毒品者，處6月以上5年以下有期徒刑。
施用第二級毒品者，處3年以下有期徒刑。
